【裁判字號】    97,抗,947
【裁判日期】    970915
【裁判案由】    聲請發禁止處分命令
【裁判全文】
臺灣高等法院刑事裁定                   97年度抗字第947號
抗  告  人
即  被  告  甲○○
上列抗告人因聲請發禁止處分命令案件，不服臺灣士林地方法院
中華民國97年7月31日裁定（97年度偵聲更字第1號）提起抗告，
本院裁定如下：
    主  文
抗告駁回。
    理  由
一、按檢察官於偵查中，有事實足認被告利用帳戶、匯款、通貨
    或其他支付工具從事洗錢者，得聲請該管法院指定6個月以
    內之期間，對該筆洗錢交易之財產為禁止提款、轉帳、付款
    、交付、轉讓或其他相關處分之命令。其情況急迫，有相當
    理由足認非立即為上開命令，不能保全得沒收之財產或證據
    者，檢察官得逕命執行之。但應於執行後3日內，聲請法院
    補發命令。洗錢防制法第9條第1項，定有明文。
二、原裁定以檢察官於偵查中，認被告甲○○等人佯以剛果民主
    共和國駐台領事名義，假投資銅礦之名義，利用橋握、加鼎
    公司吸金，並利用帳戶、匯款從事洗錢之事實，業據檢察官
    提出秘密證人調查筆錄、通聯紀錄、股款明細、公司登記資
    料、合約書、開戶資料、匯款明細表、交易明細表、匯款單
    、傳票資料、票據影本、蒐證照片、外交部函等資料及以台
    灣士林地方法院檢察署97年7月25日士檢清廉常他1220字第
    08296號函檢附並說明聲請補發命令相關資料為證。足認被
    告甲○○等人涉犯洗錢防制法第3條第1項第9款及同條第2第
    1款所定重大犯罪嫌疑重大，經核屬實，於法並無不合，裁
    定如附表所示金融機構帳戶內之財產，自民國97年5月12日
    起，至97年11月11日止，禁止提款、轉帳、付款、交付、轉
    讓或其他相關處分。
三、經核原裁定上開認事用法，洵無違誤。抗告意旨略以：本人
    即被告甲○○因數月未領取薪資，為維持家中開銷及照顧年
    邁父親，目前永豐銀行士東及鶯歌分行帳戶中之金額，皆是
    銀行信貸所產生，另兆豐銀行則為薪資帳戶，懇請法官體恤
    被告所造成的傷害及生活不易，儘速查明事實真相，早日解
    除禁止銀行帳號提款、轉帳、付款、交付、轉讓或其他相關
    處分之禁令云云。惟查：
  (一)檢察官於偵查中，只要有事實足認被告利用帳戶、匯款、通
    貨或其他支付工具從事洗錢者，自得聲請該管法院為禁止提
    款、轉帳、付款、交付、轉讓或其他相關處分之命令，此為
    洗錢防制法第9條所明定，至於抗告人是否確涉有詐欺、洗
    錢防制罪嫌需待將來本件事實審法院予以認定，與本件應否
    淮予禁止處分，尚屬無涉，故原審審酌卷內相關資料認抗告
    人有涉嫌隱匿犯重大犯罪財物等事實，而裁定就附表所示金
    融機構帳戶內之財產，禁止提款、轉帳、付款、交付、轉讓
    或其他相關處分，尚無不當。
  (二)又依洗錢防制法第9條所規定，得為禁止提款、轉帳、付款
    、交付、轉讓或其他相關處分之命令者，固僅限於「該筆洗
    錢交易之財產」，亦即只有涉及不法洗錢之交易，方得禁止
    處分。惟抗告人涉及不法洗錢交易之財產究有多少，與其關
    係密切所有之帳戶，是否亦有涉嫌隱匿犯重大犯罪財物，均
    應待檢察官偵查後始能確定。本件原審為上開裁定時，檢察
    官尚在偵查中，故抗告人有無從事洗錢交易之行為？牽涉不
    法洗錢之原因為何？其相關帳戶內資金是否為洗錢交易之財
    產？及其不法洗錢交易之財產究有多少？均有待進一步偵查
    以釐清案情全貌，原審於該案尚未確定前，為保全得沒收之
    財產及證據，就如附表所示金融機構帳戶內之財產，禁止提
    款、轉帳、付款、交付、轉讓或其他相關處分行為，於法亦
    屬有據。抗告人徒憑己見任意指摘原裁定不當，並無理由，
    應予駁回。
四、據上論斷，應依刑事訴訟法第412條，裁定如主文。
中    華    民    國    97    年    9     月    15    日
                  刑事第八庭    審判長法  官  鄭文肅
                                      法  官  蔡光治
                                      法  官  劉嶽承
以上正本證明與原本無異。
不得再抗告。
                                      書記官  魏淑娟
中    華    民    國    97    年    9     月    15    日


司法院資訊處製作；財團法人民間司法改革基金會備份。
